【裁判字號】    98,交抗,871
【裁判日期】    980831
【裁判案由】    聲明異議
【裁判全文】
臺灣高等法院臺中分院刑事裁定         98年度交抗字第871號
抗  告  人
即受處分人  甲○○
上列抗告人因違反道路交通管理處罰條例案件，不服臺灣臺中地
方法院中華民國九十八年七月二十日裁定（九十八年度交聲字第
二三二七號），提起抗告，本院裁定如下：
    主  文
抗告駁回。
    理  由
一、抗告意旨略以：抗告人已於民國九十八年六月二十四日向檢
    察署提出異議併蓋有收狀章為證，僅抗告人不知要送回監理
    所以至於超過法定期間才送回監理所，併非蓄意犯錯，請檢
    察官從輕量刑云云。
二、按受處分人不服道路交通管理處罰條例第八條主管機關所為
    之處罰，得於接到裁決書之翌日起二十日內，向管轄地方法
    院聲明異議，同條例第八十七條第一項定有明文；又按交通
    法庭認聲明異議不合法律上之程式或其異議權已經喪失者，
    應以裁定駁回之，但其不合法律上之程式可補正者，應先定
    期命為補正，逾期不補正者，即予駁回，道路交通案件處理
    辦法第十八條亦有明文；再按處理違反道路交通管理事件，
    有關文書送達之程序，依行政程序法之規定；送達，於應受
    送達人之住居所、事務所或營業所為之，違反道路交通管理
    事件統一裁罰基準及處理細則第五條及行政程序法第七十二
    條第一項前段分別定有明文。
三、經查：本件抗告人甲○○駕駛ＮＹ－一二八六號自用小客車
    ，於九十六年二月六日凌晨一時三十五分許，在臺中市○○
    路六０巷一六號前，因「酒後駕車，酒測值為０．九０ＭＧ
    ／Ｌ」之違規，為臺中市警察局第三分局以中市警交字第Ｇ
    Ｄ0000000號違反道路交通管理事件通知單舉發；其
    後緩起訴二年期間業已期滿，實質確定後，原處分機關遂於
    九十八年六月六日依照違規事實以中監違字第裁六０－ＧＤ
    0000000號裁決書逕行裁處罰鍰新臺幣（下同）四萬
    九千五百元，並吊扣駕駛執照十二個月，施以道安講習等情
    ，此有上開舉發通知單及裁決書影本各一份附卷可參；又上
    開裁決書業於九十八年六月九日經原處分機關交由郵政機關
    向抗告人之戶籍地址「臺中市○區○○街一五四巷三五號」
    為送達．並由抗告人本人親自蓋章具領一情，亦有原處分機
    關送達證書影本及抗告人個人基本資料查詢結果各一紙在卷
    可稽，堪認上開裁決書業已符合行政程序法第七十二條第一
    項前段規定為合法送達，而自送達之日即九十八年六月九日
    起發生送達之效力；再抗告人之戶籍地址與位於臺中縣大肚
    鄉（原裁定誤載為「龍井鄉」，應予更正）之原處分機關非
    位在同一鄉鎮市，但居住於原審法院之管轄區○○○○○道
    路交通案件處理辦法第十二條、法院訴訟當事人在途期間標
    準第四條、第二條第一款規定，其在途期間為三日，是抗告
    人倘對上開處分不服，依前揭規定，自應於裁決書合法送達
    之翌日即自九十八年六月十日起算，計至九十八年六月二十
    九日，另加計三日之在途期間後，至遲應於九十八年七月二
    日（原裁定誤載為「三日」，應予更正）之前向原處分機關
    提出聲明異議狀，始為適法，惟抗告人竟遲至九十八年七月
    六日始向原處分機關遞狀聲明異議，有該聲明異議狀之原處
    分機關收文章日期戳記可憑，顯已逾二十日之異議期間，其
    聲明異議自屬違背法律上之程式，且無從補正，為不合法，
    應予駁回。從而原審法院以程序上事由，以抗告人逾期始向
    原處分機關具狀聲明異議，認其異議為不合法，裁定駁回抗
    告人之聲明異議，經核其認事用法，並無不合。抗告人雖執
    前詞，謂其已於九十八年六月二十四日向檢察署提出異議併
    蓋有收狀章為證云云，指摘原裁定不當，惟查抗告人所謂「
    已提出異議」一節，實際上係其向臺灣臺中地方法院檢察署
    請求增發書類及結案證明，此觀之抗告人附具在抗告狀後之
    「請求增發書類及結案證明聲請表影本」自明（見本院卷第
    四頁），揆其意思顯非針對原處分不服而聲明異議，與誤向
    其他非管轄機關聲明異議之情形有別，自不生聲明異議之法
    律上效力，是本件抗告為無理由，應予駁回。
據上論斷，應依道路交通案件處理辦法第二十六條，刑事訴訟法
第四百十二條，裁定如主文。
中    華    民    國    98    年    8     月    31    日
            刑事第九庭    審判長法  官  江  德  千
                                法  官  賴  妙  雲
                                法  官  許  旭  聖
以上正本證明與原本無異。
不得再抗告。
                                書記官  紀  美  鈺
中    華    民    國    98    年    9     月    2     日


司法院資訊處製作；財團法人民間司法改革基金會備份。
